# 收购美国子公司合并日//合并类型处理问题

提问人：hermansli47 时间：2020-10-14 08:05:07
请教陈版，
2012 年在美国成立了一家子公司，发行 100 股不记名普通股，没有股东，只有一个董事。设置公司的目的就是在美国完成一些琐碎的工作，但和母公司没有法律关系。
之后和母公司有一些往来业务， 2018 年时和美国公司董事签署了收购协议，协议没规定具体的控制权转移和合并日。 2019 年正式付钱，钱全都付给了美国公司，美国公司实收资本记了 100 美元，对价—100美元全部计入资本公积， 2019 年商务部批准了。
有如下时间点按顺序排列：
A 签署股权协议
B 向商务部备案
C 取得商务部企业境外投资证书
D 收购款支付完毕
请教陈版两个问题：
1 、购买不记名普通股股(对方为被收购公司)，算是设立还是非同一控制下企业合并；
2 、合并时点应确认为哪个时点？

回答人：chenyiwei
建议考虑以下问题：
1 、从该公司的设立目的和实际运作来看，是否一开始就是本企业控制的，应纳入本企业合并范围，发行不记名普通股只是为了规避政府部门的审批要求？
2 、该子公司在被收购时有哪些经营性资产和负债，是否构成“业务”？

提问人：hermansli47 时间：2020-10-15 11:22:00
感谢陈版。
这家公司较母公司设立得早， 2015 年实际发生业务，只有一名员工，无经营性资产和负债，不构成业务。主要费用也是公司，相当于一个办事处。在协议签订和付款之间，美国公司的注册股东已改为母公司，在此之前legal上没有任何关系。视同母公司设立时即合并？还是以美国注册变更日(该时点已签协议、未付款、中国商务部未批准)？

回答人：chenyiwei
要看是否实质上属于同一控制下合并。